最高法院刑事判決　　　　　　　　　　　　　　　八十八年度台上字第六七七三號
　　上　訴　人　甲○○
　　選任辯護人　林錦隆律師
右上訴人因違反麻醉藥品管理條例案件，不服台灣高等法院台中分院中華民國八十六
年十月二十一日第二審更審判決（八十六年度上更(一)字第二八四號，起訴案號：台灣
板橋地方法院檢察署八十三年度偵字第一二八七號），提起上訴，本院判決如左：
    主  文
上訴駁回。
    理  由
按刑事訴訟法第三百七十七條規定：上訴於第三審法院，非以判決違背法令為理由，
不得為之。是提起第三審上訴，應以原判決違背法令為理由，係屬法定要件。且必須
依據卷內資料為具體之指摘，並足據以辨認原判決已具備違背法令之形式，始屬相當
。本件原判決以上訴期間為十日，應自送達判決後起算，刑事訴訟法第三百四十九條
定有明文。上訴人甲○○因違反麻醉藥品管理條例案件，經第一審判決後，於民國八
十四年八月二十五日送達判決正本於上訴人收受，有送達證書可稽，其上訴期間因居
住南投縣埔里鎮，在途期間三日（原判決誤載為二日），截至八十四年九月七日（原
判決誤載為同年月六日）即已屆滿，其期間之末日又非星期日、紀念日或其他休息日
，乃竟遲至同年十月二十四日始行提起上訴，顯已逾期，其上訴自非適法，乃駁回上
訴人在第二審之上訴，已依據卷內資料詳予說明。從形式上觀察，並無違背法令之情
形。按送達於應受送達人之住居所、事務所或營業所，不獲會晤應受送達人，亦無受
領文書之同居人或受僱人時，得將文書寄存送達地之自治或警察機關，並作送達通知
書，黏貼於應受送達人住居所、事務所或營業所門首，以為送達，為民事訴訟法第一
百三十八條所明定，此項規定，參照刑事訴訟法第六十二條，於刑事訴訟程序準用之
。本件第一審判決按上訴人之住所送達時，因未獲會晤上訴人本人，亦無受領文書之
同居人或受僱人，送達人乃依上開規定，將應送達之文書（判決正本）寄存於送達地
之警察機關南投縣警察局埔里分局史港派出所，並製作送達通知書黏貼於上訴人門首
，以為送達，有上開送達證書附於第一審卷可查。則送達人依此方式為送達時，即已
生送達之效力，上訴期間，亦自該送達日之翌日即八十四年八月二十六日起算，至於
上訴人實際至警察機關領得判決之時日為何，並非所問。上訴意旨對於原判決所持上
開法律上見解，究有何違背法令情形，並未具體表明，徒以上開判決係寄存在派出所
，派出所通知前往領取後，即於十日內提起上訴，原審未予調查並訊明上開送達情形
，逕行駁回，判決違背法令云云，漫事爭執，殊非適法之第三審上訴理由。依上說明
，其上訴違背法律上之程式，應予駁回。
據上論結，應依刑事訴訟法第三百九十五條前段，判決如主文。
中      華      民      國    八十八    年     十一     月    二十五    日
                              最高法院刑事第三庭
                                  審判長法官  陳  錫  奎
                                        法官  洪  清  江
                                        法官  吳  昆  仁
                                        法官  李  伯  道
                                        法官  林  增  福
      右正本證明與原本無異
                                              書  記  官
中      華      民      國    八十八    年     十二     月      一      日
